【裁判字號】    89,交訴,35
【裁判日期】    890802
【裁判案由】    遺棄等
【裁判全文】
臺灣屏東地方法院刑事判決                          八十九年度交訴字第三五號
    公訴人  臺灣屏東地方法院檢察署檢察官
    被  告  丙○○
右被告因遺棄等案件，經檢察官提起公訴 (八十九年度偵字第六○○號)，本院判決
如左：
    主  文
丙○○因過失傷害人，處有期徒刑參月；又駕駛動力交通工具肇事，致人死傷而逃逸
，處有期徒刑柒月。應執行有期徒刑捌月。
其餘被訴竊盜部分，無罪。
    事  實
一、丙○○於民國八十九年一月十九日下午四時三十分許，駕駛甲○○所有之車號NL
    －四四三六號自小客車，沿屏二○○線道往恆春方向行駛，於當日下午五時許，
    至該路段與食水路交岔口附近，適有乙○○騎乘O一六－三三五五號輕型機車，
    自對向駛來，丙○○本應注意車前狀況，隨時採取必要之安全措施，並注意該路
    段中所劃之雙黃線，係用以分隔對向車道，並雙向禁止超車、跨越或迴轉，且依
    當時情況又無不能注意之情事，竟疏未注意，於超車時侵入對向車道，自小客車
    右前方因而撞及乙○○之機車，致乙○○人車倒地後，受有右股骨開放性骨折、
    右小腿撕裂傷及右腳跟撕裂傷等傷害。丙○○於肇事後，未依規定，立即採取救
    護或其他必要之措施，並向警察機關報告，反駕車逃逸。
二、案經屏東縣警察局恆春分局及乙○○訴由該分局報告臺灣屏東地方法院檢察署檢
    察官偵查起訴。
    理  由
壹、有罪部分：
一、訊據被告對於右揭犯罪事實皆坦承不諱，核與告訴人乙○○於警局及本院時指訴
    情節相符，參以乙○○指訴車禍發生當時，機車上有一箱糯米被撞破，四散分飛
    ，而甲○○於本院證稱：車子開回家，我看到車子有撞到的痕跡，車上有米等語
    ，另證人即查獲員警丁○○亦證稱：我們是對照被告將車子開走的時間與發生車
    禍時間一樣，又看到車子上有米才查獲等語，足認上情非虛。此外，並有道路交
    通事故調查報告表、現場照片數幀附卷可參，而告訴人乙○○確因本件車禍而受
    傷，亦有卷附診斷證明書一紙為憑。按汽車行駛時，駕駛人應注意車前狀況，隨
    時採取必要之安全措施；又駕駛人駕駛汽車應遵守道路交通標誌、標線、號誌之
    指示；「雙黃線」設於路段中，用以分隔對向車道，並雙向禁止超車、跨越或迴
    轉。道路交通安全規則第九十四條第三項、第九十條、道路交通標誌標線號誌設
    置規則第一百四十九條第一項第八款分別定有明文。被告丙○○既考有駕駛執照
    ，其駕車自應注意上開規定，且依當時情況，又無不能注意及此，竟疏未注意，
    以致肇事，被告丙○○之行為自應認為有過失，而其過失行為與告訴人受傷間復
    有相當因果關係，臺灣省高屏澎區車輛行車事故鑑定委員會亦同此認定，有該會
    八十九年五月五月高屏澎鑑字第八九○五九七號函在卷可稽，事證明確。
二、核被告所為，係犯刑法第二百八十四條第一項之過失傷害罪，及同法第一百八十
    五條之四之肇事遺棄罪。被告所犯上開二罪間，犯意各別，行為不同，應分論併
    罰。爰審酌被告之品性、智識程度、犯罪造成告訴人所受傷害之程度、且未與之
    達成民事和解、及犯後坦承不諱之態度等一切情狀，分別量處如主文所示之刑，
    並定應執行之刑。
貳、無罪部分：
一、公訴意旨略以：丙○○意圖為自己不法之所有，於八十九年一月十九日下午四時
    三十分許，在屏東縣滿州鄉○○路四百五十號自家住處前，趁甲○○與人談天之
    際，竊取其所有之車號NL－四四三六號自小客車，得手後，駕駛該車沿屏二○○
    線道往恆春方向行駛，因認丙○○涉有竊盜罪嫌。
二、本件公訴人認被告丙○○涉有竊盜犯行，無非以甲○○之指訴為唯一依據。訊據
    被告丙○○則堅詞否認其事，辯稱：當時有向甲○○借車說要去恆春，甲○○有
    開口說話，我不知他說什麼等語。按犯罪事實應依證據認定之，無證據不得推定
    其犯罪事實。又不能證明被告犯罪者，應諭知無罪之判決。刑事訴訟法第一百五
    十四條、第三百零一條第一項分別定有明文。經查：證人甲○○雖於警訊及偵審
    中一再指陳被告丙○○未經同意，即擅自將車開走，惟經本院訊以：丙○○把車
    開走時有無說去那裡？甲○○答稱：他講什麼我聽不清楚等語，顯見被告辯稱當
    時曾開口向甲○○商借等語應屬實在，參諸甲○○亦自承與被告相熟識，被告為
    村里中之人，事發之前，二人曾一起喝酒等語，則被告與甲○○既為相識，被告
    辯稱當時係以暫時借用之意而開走甲○○之自小客車，亦與常情相符。再者，被
    告於當天十六時三十分許將車開走後，至同日二十時許即將車開回自家門前停放
    ，並囑託鄰居代為通知甲○○，倘被告真有為自己不法所有之意圖，何有可能將
    車開回家，且要又鄰人通知甲○○之理。綜上，足認被告前開辯詞應可採信。公
    訴人所舉之證據，尚不足以證明被告犯罪，此外，復查無其他積極之證據，足以
    證明被告有公訴人所指之竊盜犯行，依上說明，即應為無罪之判決。
據上論斷，應依刑事訴訟法第二百九十九條第一項前段、第三百零一條第一項、刑法
第二百八十四條第一項前段、第一百八十五條之四、第五十一條第五款，罰金罰鍰提
高標準條例第一條前段，判決如主文。
本案經檢察官蔣忠義到庭執行職務
中      華      民      國      八十九      年     八     月     二     日
                                臺灣屏東地方法院交通法庭
                                    審判長  潘正屏
                                    法  官  郭書豪
                                    法  官  包梅真
右正本證明與原本無異。
對於本判決如有不服應於收受送達後十日內向本院提出上訴書狀上訴於台灣高等法院
高雄分院並按他造當事人之人數附具繕本。
                                    書記官  徐水英
中      華      民      國      八十九      年      八      月    二    日
附錄法條
刑法第一百八十五條之四
駕駛動力交通工具肇事，致人死傷而逃逸者，處六月以上五年以下有期徒
刑。
刑法第二百八十四條第一項
因過失傷害人者，處六月以下有期徒刑、拘役或五百元以下罰金，致重傷
者，處一年以下有期徒刑、拘役或五百元以下罰金。


司法院資訊處製作；財團法人民間司法改革基金會備份。
